【裁判字號】    89,易,4117
【裁判日期】    891220
【裁判案由】    違反電子遊戲場業管理條例
【裁判全文】
台灣台中地方法院刑事判決                        八十九年度易字第四一一七號
    公  訴  人  台灣台中地方法院檢察署檢察官
    被      告  甲○○
                乙○○
右列被告因違反電子遊戲場業管理條例，經檢察官聲請簡易判決處刑，（八十九年度
偵字第一七六九四號），本院台中簡易庭簽請改依通常程序審理（八十九年度中簡字
第二一○二號號），本院判決如左：
    主  文
甲○○公司負責人違反公司不得經營登記範圍以外之業務規定，處有期徒刑肆月，如
易科罰金，以參佰元折算壹日，電動賭博機具五台（含ＩＣ版五塊）沒收。
乙○○共同連續在公眾得出入之場所賭博財物，處罰金貳仟元，如易服勞役，以參佰
元折算壹日，電動賭博機具五台（含ＩＣ版五塊）沒收。
    事  實
一、甲○○係設於台中市○區○○路三段一二二號「千億便利商店有限公司」之負責
    人，明知其公司登記所營事項為菸酒零售業。便利商店業。竟自民國八十九
    年七月三十日起，僱用具有共同賭博概括犯意聯絡之乙○○擔任職員，負責洗分
    及兌換店內等值之物品，共同在該店內公眾得出入之場所，擺置電動賭博機具即
    俗稱「麻將」一台、春秋乙代（即小瑪琍）及水果盤各二台，經營登記範圍以外
    之電子遊戲場業，而與不特定之顧客賭博財物，參與賭博之人，每次投入新台幣
    （下同）十元硬幣，機具即顯示十分開始押注，如押中，可得不等倍數之分數，
    並自動加入螢光幕累計，由乙○○依顧客所得分數以一比一比例兌換店內等值之
    任何物品，未中則所押分數自動自螢光幕扣除，其開分所下賭注即歸甲○○所贏
    得，以此射倖方式賭博財物，迨八十九年八月十二日晚上八時四十分許，在上址
    為警當場查獲，並扣得前開電動賭博機具五台（含ＩＣ版五塊）。
二、案經台中市政府移送臺灣臺中地方法院檢察署檢察官偵查起訴。
    理  由
一、證據被告甲○○、乙○○二人對於前揭犯罪事實坦承不諱，並有台中市警察局第
    二分局第一組檢查紀錄表，及扣案之電動賭博機具五台（含ＩＣ版五塊）可憑，
    本件事證明確，被告犯行堪予認定。
二、核被告甲○○、乙○○二人上開賭博犯行，係犯刑法第二百六十六條第一項前段
    之罪，被告二人間，有犯意聯絡及行為分擔，均為共同正犯，又被告等多次賭博
    之行為，時間緊接，犯罪構成要件相同，顯係基於概括犯意為之，為連續犯，應
    依刑法第五十六條規定論以一罪論，並加重其刑。又被告甲○○係公司負責人，
    其經營公司登記範圍外之業務，則另犯公司法第十五條第三項之公司負責人違反
    公司不得經營登記範圍以外之業務之罪，被告甲○○所犯上開二罪，有方法、結
    果之牽連關係，應從較重之違反公司不得經營登記範圍以外之業務罪處斷。爰審
    酌被告等之犯罪之動機、目的、手段，犯罪所生之危害、犯罪後之態度等一切情
    狀，量處如主文所示之刑，被告甲○○所處有期徒刑部分並諭知易科罰金之折算
    標準，被告乙○○所處罰金部分並諭知易服勞役之折算標準。扣案之電動賭博機
    具五台（含ＩＣ版五塊）係當場賭博之器具，應依刑法第二百六十六條第二項之
    規定，予以宣告沒收。
三、本件公訴意旨另以被告甲○○、乙○○二人明知未依電子遊戲場業管理條例規定
    辦理營利事業登記者，不得經營電子遊戲場業，竟自民國八十九年七月三十日起
    ，連續在台中市○區○○路三段一二二號公眾得出入之場所，擺置電動賭博機具
    即俗稱「麻將」一台、春秋乙代（即小瑪琍）及水果盤各二台，經營電子遊戲場
    業，而與不特定之顧客賭博財物，而認被告二人另有犯電子遊戲場業管理條第二
    十二條之罪等語。惟按電子遊戲場業管理條例所稱電子遊戲場業，係指設電子遊
    戲機供不特定人益智娛樂之營業事業而言，而電子遊戲機不得有賭博或妨害風化
    之設計及裝置，電子遊戲場業管理條例第三條及第四條第二項分別定有明文。本
    件上開電動機具係具有賭博性，已如前述，是被告二人所為難認係供不特定人益
    智娛樂之用，而認係經營電子遊戲項目，惟公訴人此部分認被告二人與前開賭博
    犯行，有方法、結果之牽連關係，屬裁判上一罪關係，爰不另為被告二人此部分
    無罪之諭知，並此敘明。
據上論斷，應依刑事訴訟法第四百五十二條、第二百九十九條第一項前段，公司法第
十五條第三項，刑法第十一條前段、第二十八條、第五十五條、第五十六條、第二百
六十六條第一項前段第二項、第四十一條、第四十二條第二項，罰金罰鍰提高標準
條例第一條前段、第二條，判決如主文。
中     華     民     國     八十九    年     十二     月     二十       日
                                        法  官   柯  崑  輝
右正本證明與原本無異。
如不服本判決，應於送達後十日內向本院提出上訴狀(須附繕本)，上訴於台灣高等
法院台中分院。
                                        書記官
中     華     民     國八十九    年     十二     月     二十       日
附錄論罪科刑法條
公司法第十五條
公司不得經營登記範圍以外之業務。
公司之資金，除因公司間業務交易行為有融通資金之必要者外，不得貸與股東或任何
他人。
公司負責人違反前二項規定時，各處一年以下有期徒刑、拘役或科或併科新臺幣十五
萬元以下罰金，並賠償公司因此所受之損害。
中華民國刑法第二百六十六條
(普通賭博罪與沒收物)
在公共場所或公眾得出入之場所賭博財物者，處一千元以下罰金。但以供人暫時娛樂
之物為賭者，不在此限。
當場賭博之器具與在賭檯或兌換籌碼處之財物，不問屬於犯人與否，沒收之。


司法院資訊處製作；財團法人民間司法改革基金會備份。
